【裁判字號】    88,上易,2226
【裁判日期】    890105
【裁判案由】    傷害
【裁判全文】
臺灣高等法院高雄分院刑事判決    八十八年度上易字第二二二六號
    上訴人
    即被告  丙○○
右上訴人因傷害案件，不服臺灣高雄地方法院八十八年度易字第三九八八號中華民國
八十八年十月十三日第一審判決（起訴案號：臺灣高雄地方法院檢察署八十八年度偵
字第一九九九二號），提起上訴，本院判決如左：
      主      文
上訴駁回。
丙○○緩刑參年。
      事實及理由
一、本案經本院審理結果，認第一審判決認事用法及量刑均無不當，應予維持，並引
    用第一審判決書記載之事實、證據及理由。（如附件）
二、原審因依刑法第二百七十七條第一項、第四十一條、罰金罰鍰提高標準條例第一
    條前段、第二條之規定，並審酌被告犯罪之一切情狀，量處被告有期徒刑肆月，
    如易科罰金，以參佰元折算一日。認事用法，核無不合，量刑亦屬妥適，被告上
    訴意旨，以原審量刑過重，指摘原判決不當，為無理由，應予駁回。另查被告前
    未曾受有期徒刑以上刑之宣告，有本院被告全國前科紀錄表一份附卷可稽，其受
    此次偵審程序及科刑判決之教訓後，當知警惕而無再犯之虞；且其犯罪後已與告
    訴人成立和解，有離婚協議書一份附卷可參，告訴人亦已表甲不願追究之意，本
    院認被告所受上開有期徒刑之宣告，以暫不執行為適當，併宣告緩刑年。
三、據上論結，應依刑事訴訟法第三百六十八條、第三百七十三條、刑法第七十四條
    第一款，判決如主文。
本案經檢察官邱榮藏到庭執行職務。
中    華    民    國     八十九     年       一       月     五   日
                              臺灣高等法院高雄分院刑事第九庭
                                  審判長法官  張甲松
                                        法官  張盛喜
                                        法官  任森銓
右正本證甲與原本無異。
不得上訴。
                                      書記官  張文斌
中    華    民    國     八十九     年       一       月    七    日
附錄：本判決論罪科刑法條：
刑法第二百七十七條第一項
傷害人之身體或健康者，處三年以下有期徒刑，拘役或一千元以下罰金。
                                                                        Ｄ
附件：
臺灣高雄地方法院刑事判決                        八十八年度易字第三九八八號
    公  訴  人  臺灣高雄地方法院檢察署檢察官
    被      告  丙○○  男四十六歲（民國○○○年○月○○日生）
                        身分證統一編號：Ｅ一0000000號
                        住高雄市新興區○○○路二六九巷十五號
右列被告因犯家庭暴力之傷害案件，經檢察官提起公訴（八十八年度偵字第一九九九
二號），本院判決如左：
    主  文
丙○○傷害人之身體，處有期徒刑肆月，如易科罰金，以參佰元折算壹日。
    事  實
一、丙○○因與妻乙○○不睦，乃基於家庭暴力之傷害犯意，於民國八十八年六月二
    十六日上午一時許，在高雄市左營區○○○路一一六六號一樓大門前，先以不甲
    物體自後勒住乙○○頸部，復出手毆打，致乙○○受有脖子勒痕、左右手腕瘀傷
    、下嘴唇瘀傷等傷害。
二、案經乙○○訴由高雄市政府警察局左營分局移送臺灣高雄地方法院檢察署檢察官
    偵查起訴。
    理  由
一、訊據被告丙○○固不諱言於右揭時地與告訴人乙○○爭吵致生傷害，惟辯稱僅係
    以腳踢告訴人等語，經查右揭事實，業據告訴人指訴綦詳，並有高雄市立大同醫
    院診斷證甲書一紙附卷可稽，是被告所辯，無非避重就輕之詞，不足採取。從而
    被告犯行，洵堪認定。
二、按配偶為家庭暴力防治法所稱之家庭成員，核被告所為，係家庭成員間故意實施
    家庭暴力行為而成立刑法第二百七十七條第一項之傷害罪，為家庭暴力罪。爰審
    酌被告前未曾犯罪，惟因故即以不甲物體勒住告訴人頸部及出手毆打告訴人，致
    告訴人多處成傷等一切情狀，量處如主文所示之刑，並諭知易科罰金之折算標準
    。
據上論斷，應依刑事訴訟法第二百九十九條第一項前段，刑法第二百七十七條第一項
、第四十一條，罰金罰鍰提高標準條例第一條前段、第二條，判決如主文。
中      華      民      國    八十八    年      十      月    十三      日
                                    臺灣高雄地方法院刑事第一庭
                                        法  官 郭玫利
右正本證甲與原本無異。
如不服本判決，應於送達後十日內，向本院提出上訴狀。
                                        書記官 許玉城
中      華      民      國    八十八    年     十     月  十三      日
附錄本判決論罪之法條全文
刑法第二百七十七條條第一項
  傷害人之身體或健康者，處三年以下有期徒刑、拘役或一千元以罰金。


司法院資訊處製作；財團法人民間司法改革基金會備份。
